臺灣桃園地方法院刑事判決　　　　　　　　　　　　　　　九十年度簡上字第三號
　　上　訴　人　甲○○
　　選任辯護人　郭啟榮律師
右上訴人因違反電信法案件，不服本院桃園簡易庭八十九年度桃簡字第九四四號，八
十九年九月二十九日第一審判決（起訴案號：台灣桃園地方法院檢察署八十九年度偵
字第六○六四號）提起上訴，本院判決如左：
    主  文
原判決撤銷。
甲○○無罪。
    理  由
一、按簡易第二審程序被告經合法傳喚，無正當之理由不到庭者，得不待其陳述逕行
    判決，刑事訴訟法第四百二十五條第三項準用同法第三百七十一條定有明文。本
    件被告甲○○經合法傳喚，無正當理由未於最後一次審理期日到庭，爰不待其陳
    述逕行判決，合先說明。
二、按犯罪事實應依證據認定之，無證據不得推定其犯罪事實；又不能證明被告犯罪
    者，應諭知無罪之判決，刑事訴訟法第一百五十四條及第三百零一條第一項分別
    定有明文。
三、本件公訴意旨略以：被告意圖為自己不法之利益，於民國八十九年二月初，透過
    報紙廣告以新台幣（下同）一千元向一名男子（姓名、年籍均不詳）購買楊阿蓮
    所有之遠傳儲值易付卡（門號為0000000000號）及行動電話一支，並
    自同年二月十六日起，盜用該門號刊登房屋仲介廣告於桃園市○○路、文中路、
    信陽街等路旁之電線桿、電箱，從事房屋仲介之經營，嗣經桃園市公所及龜山鄉
    公所以違反廢棄物清理法處分通知楊阿蓮後發覺並報警查獲，始知上情，因認被
    告涉有電信法第五十六條罪嫌（依公訴意旨觀之，被告應另涉有刑法第三百四十
    九條第二項之故買贓物罪嫌）等語。
四、訊之被告對於其向不詳姓名之人購買扣案行動電話及易付卡使用一節，並不否認
    ，惟堅決否認有前述犯行，辯稱：我並不知道賣給我的人是盜用別人的名字辦的
    ，如果我知道就不會辦了，我主要是貪那隻電話的便宜，我只想要電話，不是要
    門號，我是在八十八年間買的，那時手機很貴，所以我主要是要那支機子等語。
    本院查：
（一）被害人楊阿蓮並未曾申請過前開儲值易付卡及其門號，而係遭他人冒名申請等
      情，迭據其於警訊及偵訊中陳明在卷。故前述儲值易付卡並非楊阿蓮所有，而
      遭他人不法取得之贓物，應可認定。再遍查全卷，亦無任何積極證據足以證明
      前開儲值易付卡及行動電話係他人所有，而遭不法取得之贓物。是被告雖因購
      買而取得前開儲值易付卡及行動電話，然尚無積極證據足以證明其有故買贓物
      犯行。
（二）又被告取得之前開儲值易付卡、門號及行動電話，既無證據證明係屬贓物或係
      因任何不法手段而取得，則其利用該等電信設備，即無所謂之不法利益可言。
      況且，儲值易付卡及門號係支付相當之代價向發行該卡之遠傳電信公司購買，
      縱購買者未申報真實之姓名、年籍，亦僅是否另涉及其他不法情事（例如於申
      請書上偽造署押而偽造私文書、用以犯罪或為違法行為【如本件被告於任意張
      貼之售屋廣告上刊登此門號】，以逃避其應負擔【違反廢棄物清理法】之責任
      ），惟單就購買者或其繼受者使用該儲值易付卡及門號之行為本身觀之，要無
      任何不法之處。
（三）綜據上述，本件被告之前揭所辯，尚屬可採。此外，復查無何其他積極證據，
      足資證明被告有何違反電信法第五十六條第一項、刑法第三百五十四條第二項
       之犯行。本件既不能證明被告犯罪，自應為被告無罪之諭知。原審漏未斟酌
      及此，逕予論罪科刑，於法尚有違誤。被告上訴意旨指摘原審判決不當，為有
      理由，自應由本院將原判決撤銷，並改判如主文。
五、據上論斷，應依刑事訴訟法第四百五十二條、第三百六十九條第一項前段、第三
    百六十四條、第三百零一條第一項，判決如主文。
五、據上論斷，應依刑事訴訟法第四百五十五條之一第三項、第三百六十九條第一項
    前段、第三百六十四條、第三百零四條、第三百零七條，判決如主文。
本案經檢察官江苑臻到庭執行職務。
中      華      民      國      九十一      年      二    月    十九    日
                                  臺灣桃園地方法院刑事第六庭
                                      審判長法  官  周政達
                                            法  官  簡婉倫
                                            法  官  潘進順
右正本證明與原本無異。
不得上訴。
                                            書記官  陳玉芬
中      華      民      國      九十一      年      二    月    十九    日
